臺灣板橋地方法院刑事判決　　　　　　　　　　　　九十一年度簡上字第一一七號
　　上　訴　人　臺灣板橋地方法院檢察署檢察官
　　被　　　告　戊○○
右列上訴人因竊盜案件，不服本院九十年度板簡字第一八三三號中華民國九十年十二
月十三日第一審判決（聲請案號：九十年度偵字第一六二六○號），提起上訴及併案
移請審理（九十一年度偵字第四七○六號、第六一一七號），本院管轄之第二審合議
庭判決如左：
    主  文
原判決撤銷。
戊○○連續竊盜，處有期徒刑陸月，如易科罰金，以參佰元折算壹日。扣案之鑰匙伍
支均沒收。
    事  實
一、戊○○前曾於民國八十四年間因違反麻醉藥品管理條例、竊盜等案件，經本院判
    處有期徒刑六月確定，而於八十五年二月二十七日執行完畢（未構成累犯），仍
    不知警惕，因生活拮据，又意圖為自己不法之所有，並基於概括之犯意，先後於
    ：
（一）九十年十月一日下午六時許，騎機車行經臺北縣板橋市○○路一一０巷口，見
      甲○○所經營之潤一瓦斯行店門前，堆放之編號一七五○四七號瓦斯桶一個無
      人看管之際，即著手搬抬竊取之，惟尚未搬抬至所騎機車上時，即為返店之甲○○當場發覺而報警查獲，始未得逞。
（二）九十年十二月十八日下午六時許，見乙○○所有之ＫＥＹ─一七三號機車停放
      在臺北縣土城市○○路○段七十八號前，即趁無人注意之際，以所有之鑰匙一
      支插入該機車電門後發動之方式而竊取之，得手後供己代步之用。
（三）九十一年一月三日晚上十時許，見己○○所有（登記車主為李仲焜，但已贈與
      己○○所有，惟尚未辦理過戶登記）ＭＥＳ─二八九號機車停放在臺北縣板橋
      市○○路安樂巷二五號前，即趁無人注意之際，以所有之鑰匙一支插入該機車
      電門後發動之方式而竊取之，得手後供己代步之用。
（四）九十一年一月十日凌晨二時許，見丁○○所有ＡＬＫ─五三九號機車停放在臺
      北縣板橋市○○路三三四號前，即趁無人注意之際，以所有之鑰匙一支插入該
      機車電門後發動之方式而竊取之，得手後供己代步之用。
（五）九十一年一月二十日晚上十時許，見莊朝凱所有（按係由其弟丙○○使用）Ｆ
      ＲＹ─八六五號機車停放在臺北縣中和市○○路十二號前，即趁無人注意之際
      ，以所有之鑰匙一支插入該機車電門後發動之方式而竊取之，得手後供己代步
      之用。
（六）九十一年三月二十三日下午六時許，見庚○○所有ＱＨＮ─○三一號機車停放
      在臺北縣土城市○○路一七七巷十一弄六號前，即趁無人注意之際，以所有之
      鑰匙三支插入該機車電門後發動之方式而竊取之，得手後供己代步之用。
二、嗣於九十一年一月六日下午五時五十分許，戊○○騎乘所竊前揭第一項編號（三
    ）之ＭＥＳ─二九八號機車，於臺北縣板橋市○○○路○段二十一號前為警查獲
    ，並扣得所有供竊盜所用之鑰匙一支；又於九十一年一月十二日晚上七時三十分
    許，與友人曾孝順（已由檢察官另為不起訴處分）至臺北縣板橋市○○路與和平
    路口，正開啟前所竊後使用後停放該處之前揭第一項編號（四）之ＡＬＫ─五三
    九號機車之置物箱時，為警當場查獲，並扣得曾孝順所有之鑰匙一支；又於九十
    一年一月三十一日晚上八時三十分許，楊俊能騎乘所竊前揭第一項編號（五）之
    ＦＲＹ─八六五號機車，於臺北縣中和市○○路安樂巷四十號前為警查獲，並扣
    得所有供竊盜所用之鑰匙一支，並依其所供於同巷四十四弄三號前起獲其所竊前
    揭第一項編號（二）之ＫＥＹ─一七三號機車；再於九十一年三月二十五日晚上
    八時三十分許，戊○○在臺北縣板橋市○○路廣福公園內欲騎乘所竊前揭第一項
    編號（六）之ＱＨＮ─○三一號機車時，為警當場查獲，並扣得所有供竊盜所用
    之鑰匙三支。
三、案經臺北縣政府警察局、臺北縣政府警察局板橋分局分別報請臺灣板橋地方法院
    檢察署檢察官偵查後聲請簡易判決處刑及併案移請審理。
    理  由
一、訊據被告戊○○對於右揭事實已坦承不諱，核與被害人甲○○、乙○○、己○○
    、丁○○、丙○○、庚○○於警訊指訴失竊盜情節相符，並有扣案之鑰匙五支，
    被害人所出具之贓物領據六紙，車輛竊盜、車牌資料個別查詢報表─查詢車輛認
    可資料四紙，車輛失竊證明單、車輛車牌尋獲通報單各二紙在卷可稽，事證至為
    明確，被告犯行洵堪認定。
二、核被告意圖為自己不法之所有，而竊取他人機車，所為係犯刑法第三百二十條第
    一項之竊盜罪。另被告著手搬抬竊盜被害人甲○○瓦斯桶未及得手即為被害人發
    覺查獲而未遂，所為係犯同條第三項、第一項之竊盜未遂罪。其先後六次竊盜既
    遂及竊盜未遂行為，時間緊接，犯罪構成要件相同，顯係基於概括之犯意反覆為
    之，應依連續犯之規定論以較重之竊盜既遂一罪並加重其刑。
三、原審以被告犯行明確，就被告所犯竊盜未遂部分依法論罪科刑，原非無見，惟查
    被告因生活拮据無力購買炊煮及代步工具，乃基於概括犯意連續竊盜他人財物，
    而於九十年十月一日竊盜瓦斯桶未遂被警查獲後，仍續於九十年十二月十八日、
    九十一年一月三日、同年月十日、同年月二十日及同年三月二十三日竊盜機車先
    後為警查獲，有卷附併案之九十一年度偵字第四七○六號、第六一一七號及本院
    依職權調取之九十一年度偵字第三三三六號偵查卷可按，原審就其後竊盜機車犯
    行部分，未及審結，公訴人上訴指為不當，應認為有理由，爰將原判決撤銷，由
    本院管轄之第二審合議庭自為判決。而公訴人雖未就被告其後竊盜機車犯行聲請
    簡易判決處刑，上開未及聲請部分與已聲請之竊盜未遂部分有連續犯之裁判上一
    罪之同一案件關係，本院自得併予審判。至臺灣板橋地方法院檢察署檢察官雖另
    就被告於九十年十二月二十八日及九十一年一月二十日竊盜機車部分，以被告竊
    盜上開二部機車與本件所起訴之竊盜瓦斯桶未遂部分，所竊盜物品及手段不同，
    而認不生連續犯一罪關係，並已另行就上開竊車部分聲請簡易判決處刑（九十一
    年度偵字第三三三六號），現並繫屬由本院九十一年板簡字第六三五號審理中，
    已據本院依職權調閱在案，惟查被告上開竊盜機車行為與其竊盜瓦斯桶未遂行為
    ，相距不過二月餘，而被告復係因生活拮据無力購買炊煮及代步工具而先後竊盜
    ，顯係基於概括犯意而為之，雖其竊盜方法因所竊物品不同而有異，但尚不得因
    此即指其趁人未及注意之際而竊盜之犯罪構成要件係屬不同而謂係屬分立之數罪
    ，公訴人就此部分之連續竊盜行為另行重複聲請簡易判決處刑，容有未洽，而該
    案重複聲請繫屬日期復在本件之後，自不得拘束本院，併予指明。茲審酌被告素
    行、犯罪之動機、目的、手段、所得利益、所生危害及犯罪後態度等一切情狀，
    量處如主文所示之刑，並諭知易科罰金之折算標準示懲。扣案之鑰匙五支係被告
    所有供竊盜犯罪所用之物，應依法宣告沒收之。至警於九十一年一月十二日晚上
    七時三十分查獲被告與曾孝順所持開啟被害人機車置物箱之鑰匙一支，並非被告
    竊盜所用，且係曾孝順所有，已據曾孝順於警訊供稱甚詳，自不得宣告沒收，併
    予指明。
據上論斷，應依刑事訴訟法四百五十五條之一第一項、第三項、第三百六十九條第一
項前段、第三百六十四條、第二百九十九條第一項前段，刑法第五十六條、第三百二
十條第一項、第四十一條第一項前段、第三十八條第一項第二款，罰金罰鍰提高標準
條例第一條前段、第二條，判決如主文。
本案經檢察官黃明絹到庭執行職務。
中      華      民      國      九十一      年      六    月    二十一  日
                              臺灣板橋地方法院刑事第六庭
                                  審判長法  官  張 谷 輔
                                        法  官  林 漢 強
                                        法  官  朱 耀 平
右正本證明與原本無異
本件不得上訴
                                        書記官  黃 炎 煌
中      華      民      國      九十一      年      六    月    二十一  日
附錄本案論罪科刑法條全文：
刑法第三百二十條
意圖為自己或第三人不法之所有，而竊取他人之動產者，為竊盜罪，處五年以下有期
徒刑、拘役或五百元以下罰金。
意圖為自己或第三人不法利益，而竊佔他人之不動產者，依前項之規定處斷。
前二項之未遂犯罰之。
